臺灣臺南地方法院刑事判決　　　　　　　　　　　　九十一年度交訴字第一八三號
　　公　訴　人　臺灣台南地方法院檢察署檢察官
　　被　　　告　乙○○
右列被告因過失致死案件，經檢察官提起公訴（九十一年度偵字第五九八三號），本
院判決如左：
    主  文
乙○○從事業務之人，因業務上之過失致人於死，處有期徒刑拾月，緩刑肆年。
    事  實
一、乙○○係在台南市○○路二一三號之「正白雪冰淇淋廠」擔任載貨司機，為從事
    駕駛業務之人，其於民國九十一年四月十八日下午三時四十分許，駕駛車號ＵＭ
    ─３０６６號自用小貨車，沿台南市○○街二五八號旁無名巷由北往南方向行駛
    ，在行經上開無名巷與府東街之無號誌交岔口南側時，本應注意汽車行駛時，駕
    駛人應注意車前狀況，並隨時採取必要之安全措施，且車輛行經無號誌之交岔路
    口時，應減速慢行，作隨時停車之準備，而依當時情形，客觀上又無不能注意之
    情事，其能注意竟疏未注意該處為限速三十公里之無號誌交岔路口，可能會有車
    輛或行人往來岔路之車前狀況，未減速慢行並作隨時停車之準備，仍以時速二十
    至三十公里之速度持速行駛，致自後撞及同向在其右前方沿上開無名巷步行之吳
    陳桂，造成吳陳桂倒地受有頭部外傷併瀰漫性腦腫、硬腦膜下腔出血併蜘蛛膜下
    腔出血，經送醫急救後，仍延至翌日（十九日）上午九時五十分許不治死亡。車
    禍事故發生後，台南市警察局交通隊員警據報到場處理，在警員尚不知何人為肇
    事車輛之駕駛人前，乙○○主動表示其為駕駛人並自首犯行，接受裁判。
二、案經吳陳桂之子甲○○告訴暨臺灣臺南地方法院檢察署檢察官相驗後自動檢舉偵
    查起訴。
    理  由
一、訊據被告乙○○對於右開時、地駕駛自用小貨車撞及被害人吳陳桂肇事，並致被
    害人死亡之事實均坦承不諱，復有台南市警察局交通隊道路交通事故調查報告表
    一紙、道路交通事故現場蒐證照片八幀及新樓醫院全民健康保險重大傷病證明申
    請書一紙在卷可資佐證，而死者吳陳桂係因本件車禍不治死亡，亦經臺灣臺南地
    方法院檢察署檢察官督同檢驗員相驗明確，並製有勘驗筆錄、驗斷書及相驗屍體
    證明書等附卷可憑。按汽車行駛時，駕駛人應注意車前狀況，隨時採取必要安全
    措施；車輛行經無號誌之交岔路口時，應減速慢行，作隨時停車之準備，道路交
    通安全規則第九十四條第三項、第九十三條第一項第三款分別定有明文。而查被
    告係以駕駛為業，並有合法考領駕駛執照，為富有駕駛經驗之人，對於上開交通
    安全規則自屬知之甚稔，為其應注意之事項，而肇事當時天候晴朗、日間自然光
    線，肇事地點為未劃標線之無名巷，無號誌交岔路口，路面乾燥無缺陷、視距良
    好、無障礙物、限速三十公里，有前開道路交通事故調查報告表存卷可考，足見
    依當時狀況被告客觀上並無不能注意之情狀，詎被告應注意且能注意竟疏未注意
    該處為限速三十公里之無號誌交岔路口，可能會有車輛或行人往來岔路之車前狀
    況，未減速慢行並作隨時停車之準備，仍以接近速限之時速二十至三十公里之速
    度持速行駛，致撞及同向在其右前方沿上開無名巷步行之吳陳桂，造成吳陳桂因
    之倒地並不治死亡，被告自有違背前開規定之注意義務，其顯有過失，本件經送
    台灣省台南區車輛行車事故鑑定委員會鑑定結果亦同此認定，並鑑定被告為肇事
    原因，有該委員會南鑑字第九一０五五六號鑑定意見書在卷可憑。又本件被害人
    係因此次車禍不治死亡，是被告乙○○之過失駕駛行為，與被害人之死亡結果間
    ，具有相當因果關係，亦無疑義。從而，本件事證已甚明確，被告前揭犯行，堪
    以認定。
二、核被告乙○○所為，係犯刑法第二百七十六條第二項之業務過失致人於死罪。又
    其肇事後未被有偵查權之公務員或機關發覺其為犯嫌前，留在事故現場向到場處
    理之員警自承犯行，進而接受裁判，此業經被告供明在卷可按，並有本件交通事
    故之警訊筆錄載明可考，被告行為合乎自首要件，應依刑法第六十二條前段減輕
    其刑。爰審酌被告之品行、應負過失責任之程度、造成被害人死亡之結果及其犯
    後尚能坦承犯行，頗有悔意且已與死者家屬達成民事和解等一切情狀，量處如主
    文所示之刑，以資懲儆。查被告前未曾受有期徒刑以上刑之宣告，有臺灣高等法
    院被告全國前案紀錄表附卷可稽，其因一時短於思慮致罹刑章，經此次偵審程序
    教訓，當知所警惕，諒無再犯之虞，本院復考量被告為初犯且係自首犯罪，並於
    犯後已與死者家屬達成民事賠償和解，有台南市東區調解委員會九十一年民調字
    第１６０號調解書一紙在卷可徵，而告訴人即被害人吳陳桂之子甲○○亦到庭表
    明願宥恕被告，此有本院九十一年八月二十二日審判筆錄可憑，而被告之妻李英
    主本身係有多重極重度之殘障者，有戶口名簿及殘障手冊影本在卷可佐，顯見其
    亟需被告之照護，本院因認前開對被告宣告之刑，以暫不執行為適當，爰併宣告
    緩刑四年，以啟自新。
據上論斷，應依刑事訴訟法第二百九十九條第一項前段，刑法第二百七十六條第二項
、第六十二條前段、第七十四條第一款，罰金罰鍰提高標準條例第一條前段，判決如
主文。
本案經檢察官高峰祈到庭執行職務。
中      華      民      國    九十一      年    九    月      五      日
                                      臺灣臺南地方法院交通法庭
                                          法  官  張  瑛  宗
右正本證明與原本無異。
如不服本判決，應於判決送達後十日內，向本院提出上訴狀。
                                          書記官  陳  志  德
中      華      民      國      九十一      年    九    月      五      日
附錄本案論罪科刑法條全文
中華民國刑法第二百七十六條
 (過失致死罪)
因過失致人於死者，處二年以下有期徒刑、拘役或二千元以下罰金。
從事業務之人，因業務上之過失犯前項之罪者，處五年以下有期徒刑或拘
役，得併科三千元以下罰金。
